【裁判字號】    98,消債更,252
【裁判日期】    980626
【裁判案由】    更生事件
【裁判全文】
臺灣板橋地方法院民事裁定           98年度消債更字第252號
聲  請  人  甲○○
上列當事人依消費者債務清理條例聲請更生，本院裁定如下：
  主  文
聲請人甲○○自中華民國九十八年六月二十九日下午四時起開始
更生程序。
命司法事務官進行本件更生程序。
    理  由
一、按法院開始更生程序之裁定，應載明其年、月、日、時，並
    即時發生效力；又法院裁定開始更生或清算程序後，得命司
    法事務官進行更生或清算程序，消費者債務清理條例第45條
    第1項、第16條第1項前段分別定有明文。
二、本件聲請意旨略以：聲請人目前債務總金額為新臺幣（下同
    ）1,673,635 元，有不能清償債務之情事，消費者債務清理
    條例施行後，前已提出債權人清冊，以書面向最大債權金融
    機構國泰世華商業銀行股份有限公司（下稱國泰世華）請求
    共同協商債務清償方案，嗣國泰世華雖提出 2個還款方案即
    ：分96期，利率7%，月付11,971元或分120期，利率 7%，月
    付10,195元之方式，然聲請人任職於翌至企業有限公司目前
    每月收入僅約25,732元，而其除尚須負擔自己每月之基本生
    活開銷20,143元及父母之扶養費 4,000元外，每月仍須償還
    大嫂劉素敏為其向銀行貸款之款項4,000元至6,000元不等，
    致聲請人不時要和朋友借錢來補貼不足之處，其雖曾向銀行
    表達困難希望降低條件，但國泰世華仍表示上述條件是最低
    限度，聲請人實無法負荷，因此協商自無法成立（見本院卷
    第6至7頁），而其既經協商程序不成立，且無擔保或無優先
    權之債務總額未逾 1,200萬元，復未經法院裁定開始清算程
    序或宣告破產，依法自得聲請更生程序，懇請裁定開始更生
    程序等語。
三、查聲請人之主張，據其提出薪資轉帳紀錄（臺灣企銀綜合存
    款存摺）、清償劉素敏借款紀錄（安泰銀行活期儲蓄存款存
    摺）、財團法人金融聯合徵信中心債權人清冊、前置協商不
    成立通知書在卷可憑（以上，見本院卷第15至18頁、第27至
    30頁、第43至45頁、第49頁），並有國泰世華民國98年 4月
    17日民事陳報狀可證（見本院卷第64至86頁）。是聲請人既
    經協商程序不成立，且衡酌其經濟狀況，應有不能清償債務
    之情事，而本件又查無聲請人有消費者債務清理條例第 6條
    第3項、第8條或第46條各款所定駁回更生聲請之事由存在，
    則聲請人聲請更生，應屬有據，並依首開條文規定命由司法
    事務官進行本件更生程序，爰裁定如主文。
四、至進入更生程序後，聲請人應提出足為債權人會議可決或經
    法院認為公允之更生方案，俾免更生程序進行至依消費者債
    務清理條例第61條應行清算之程度。
中    華    民    國    98    年    6     月    26    日
                  民事第二庭  法  官  張筱琪
上為正本係照原本作成
本件不得抗告
本裁定已於98年6月29日下午4時公告。
中    華    民    國    98    年    6     月    26    日
                              書記官  連思斐


司法院資訊處製作；財團法人民間司法改革基金會備份。
